<!DOCTYPE html PUBLIC "-//W3C//DTD XHTML 1.0 Transitional//EN" "http://www.w3.org/TR/xhtml1/DTD/xhtml1-transitional.dtd">
<html xmlns="http://www.w3.org/1999/xhtml">
<head>
	<meta http-equiv="Content-Type" content="text/html; charset=iso-8859-1" />
	<title>Ymmärrä suomea</title>
	<style type="text/css" media="all">@import "css/styles.css";</style>
	<script type="text/javascript" src="swfobject.js"></script>
</head>
<body class="font-medium">
	<div id="main-wrapper">
		<div id="topbar"></div>
		<div id="main-menu">
			<table cellspacing="0" cellpadding="0" border="0" class="add-links"><tr>
				<td class="item"><img class="raquo" src="i/raquo.gif" alt="" height="7" width="4" /><a href="/ymmarra/index.php?moduli=sanakirja">Sanakirja</a></td>
				<td class="item"><img class="raquo" src="i/raquo.gif" alt="" height="7" width="4" /><a href="/ymmarra/index.php?moduli=verbit">Verbiluettelo</a></td>
				<td class="item"><img class="raquo" src="i/raquo.gif" alt="" height="7" width="4" /><a href="/ymmarra/index.php?moduli=kielioppi">Kielioppi</a></td>
			</tr></table>
			<table cellspacing="0" cellpadding="0" border="0"><tr>
				<td class="item"><img class="raquo" src="i/raquo.gif" alt="" height="7" width="4" /><a href="/ymmarra/index.php">Etusivu</a></td>
				<td class="item"><img class="raquo" src="i/raquo.gif" alt="" height="7" width="4" /><a href="/ymmarra/index.php?moduli=tekstit">Lukutekstit</a></td>
			</tr></table>
		</div>
		<div id="content">
			<table cellspacing="0" cellpadding="0" border="0" id="content-wrapper"><tr>
				<td>
					<div id="left-menu">
												<div class="header-verb"><span>Verbit</span></div>
						<div class="menu">
								<div class="init"><a href="/ymmarra/index.php?moduli=verbit&kirjain=a">A</a></div>
								<div class="init"><a href="/ymmarra/index.php?moduli=verbit&kirjain=e">E</a></div>
								<div class="init"><a href="/ymmarra/index.php?moduli=verbit&kirjain=h">H</a></div>
								<div class="init"><a href="/ymmarra/index.php?moduli=verbit&kirjain=i">I</a></div>
								<div class="init"><a href="/ymmarra/index.php?moduli=verbit&kirjain=j">J</a></div>
								<div class="init"><a href="/ymmarra/index.php?moduli=verbit&kirjain=k">K</a></div>
								<div class="init"><a href="/ymmarra/index.php?moduli=verbit&kirjain=l">L</a></div>
								<div class="init"><a href="/ymmarra/index.php?moduli=verbit&kirjain=m">M</a></div>
								<div class="init"><a href="/ymmarra/index.php?moduli=verbit&kirjain=n">N</a></div>
								<div class="init"><a href="/ymmarra/index.php?moduli=verbit&kirjain=o">O</a></div>
								<div class="init"><a href="/ymmarra/index.php?moduli=verbit&kirjain=p">P</a></div>
								<div class="init"><a href="/ymmarra/index.php?moduli=verbit&kirjain=r">R</a></div>
								<div class="init"><a href="/ymmarra/index.php?moduli=verbit&kirjain=s">S</a></div>
								<div class="init"><a href="/ymmarra/index.php?moduli=verbit&kirjain=t">T</a></div>
								<div class="init"><a href="/ymmarra/index.php?moduli=verbit&kirjain=u">U</a></div>
								<div class="init"><a href="/ymmarra/index.php?moduli=verbit&kirjain=v">V</a></div>
								<div class="init"><a href="/ymmarra/index.php?moduli=verbit&kirjain=y">Y</a></div>
								<div class="init"><a href="/ymmarra/index.php?moduli=verbit&kirjain=Ä">Ä</a></div>
						</div>					</div>
				</td>
				<td>
					<div id="main-content">
						<div id="path">
							<a href=".">Etusivu</a> &gt; <a href="/ymmarra/index.php?moduli=verbit&kirjain=V">V</a>						</div>
													<h1>VASTUSTAA</h1>
						<table cellspacing="0" cellpadding="0" border="0">
							<tr>
								<td colspan="2" style="padding-bottom:10px;"><strong>Aktiivin indikatiivi</strong></td>
							</tr>
							<tr>
								<td><pre>PREESENS                   
minä      vastustan        
sinä      vastustat        
hän       vastustaa        
me        vastustamme      
te        vastustatte      
he        vastustavat      

PASSIIVI
          vastustetaan     

IMPERFEKTI                 
         vastustin         
         vastustit         
         vastusti          
         vastustimme       
         vastustitte       
         vastustivat       

PASSIIVI
         vastustettiin     

PERFEKTI
olen     vastustanut       
olet     vastustanut       
on       vastustanut       
olemme   vastustaneet      
olette   vastustaneet      
ovat     vastustaneet      

PASSIIVI
on       vastustettu       

PLUSKVAMPERFEKTI
olin     vastustanut       
olit     vastustanut       
oli      vastustanut       
olimme   vastustaneet      
olitte   vastustaneet      
olivat   vastustaneet      

PASSIIVI
oli      vastustettu       
</pre></td>
								<td>&nbsp;&nbsp;&nbsp;</td>
								<td><pre>    KIELTOMUOTO
    en        vastusta
    et        vastusta
    ei        vastusta
    emme      vastusta
    ette      vastusta
    eivät     vastusta


    ei        vastusteta

   
      en        vastustanut
      et        vastustanut
      ei        vastustanut
      emme      vastustaneet
      ette      vastustaneet
      eivät     vastustaneet


      ei         vastustettu 


      en      ole vastustanut
      et      ole vastustanut
      ei      ole vastustanut
      emme    ole vastustaneet
      ette    ole vastustaneet
      eivät   ole vastustaneet


      ei      ole vastustettu


      en    ollut  vastustanut
      et    ollut  vastustanut
      ei    ollut  vastustanut
      emme  olleet vastustaneet
      ette  olleet vastustaneet
      eivät olleet vastustaneet


      ei    ollut  vastustettu
</pre></td>
							</tr>
						</table>
						<table cellspacing="0" cellpadding="0" border="0">
							<tr>
								<td colspan="2" style="padding-bottom:10px;"><strong>Aktiivin konditionaali</strong></td>
							</tr>
							<tr>
								<td><pre>PREESENS 
minä     vastustaisin      
sinä     vastustaisit      
hän      vastustaisi       
me       vastustaisimme    
te       vastustaisitte    
he       vastustaisivat    

PASSIIVI
         vastustettaisiin  

PERFEKTI
olisin   vastustanut       
olisit   vastustanut       
olisi    vastustanut       
olisimme vastustaneet      
olisitte vastustaneet      
olisivat vastustaneet      

PASSIIVI
olisi    vastustettu       
</pre></td>
								<td>&nbsp;&nbsp;&nbsp;</td>
								<td><pre> 
      en          vastustaisi
      et          vastustaisi
      ei          vastustaisi
      emme        vastustaisi
      ette        vastustaisi
      eivät       vastustaisi


      ei          vastustettaisi


      en olisi    vastustanut
      et olisi    vastustanut
      ei olisi    vastustanut
      emme olisi  vastustaneet
      ette olisi  vastustaneet
      eivät olisi vastustaneet


      ei olisi    vastustettu
</pre></td>
							</tr>
						</table>
						<table cellspacing="0" cellpadding="0" border="0">
							<tr>
								<td colspan="2" style="padding-bottom:10px;"><strong>Aktiivin potentiaali</strong></td>
							</tr>
							<tr>
								<td><pre>PREESENS
minä     vastustanen       
sinä     vastustanet       
hän      vastustanee       
me       vastustanemme     
te       vastustanette     
he       vastustanevat     

PASSIIVI
         vastustettaneen   

PERFEKTI
lienen   vastustanut       
lienet   vastustanut       
lienee   vastustanut       
lienemme vastustaneet      
lienette vastustaneet      
lienevät vastustaneet      

PASSIIVI
lienee   vastustettu       
</pre></td>
								<td>&nbsp;&nbsp;&nbsp;</td>
								<td><pre> 
      en          vastustane
      et          vastustane
      ei          vastustane
      emme        vastustane
      ette        vastustane
      eivät       vastustane


      ei          vastustettane


      en    liene vastustanut
      et    liene vastustanut
      ei    liene vastustanut
      emme  liene vastustaneet
      ette  liene vastustaneet
      eivät liene vastustaneet


       ei    liene vastustettu
</pre></td>
							</tr>
						</table>
						<table cellspacing="0" cellpadding="0" border="0">
							<tr>
								<td colspan="2" style="padding-bottom:10px;"><strong>Aktiivin imperatiivi</strong></td>
							</tr>
							<tr>
								<td><pre>PREESENS

(sinä)   vastusta          
(hän)    vastustakoon      
(me)     vastustakaamme    
(te)     vastustakaa       
(he)     vastustakoot      

PASSIIVI
         vastustettakoon   

PERFEKTI

ole      vastustanut       
olkoon   vastustanut       
olkaamme vastustaneet      
olkaa    vastustaneet      
olkoot   vastustaneet      

PASSIIVI

olkoon   vastustettu       
</pre></td>
								<td>&nbsp;&nbsp;&nbsp;</td>
								<td><pre> 

      älä         vastusta 
      älköön      vastustako
      älkäämme    vastustako
      älkää       vastustako
      älkööt      vastustako


       älköön      vastustettako



      älä ole       vastustanut
      älköön olko   vastustanut
      älkäämme olko vastustaneet
      älkää olko    vastustaneet
      älkööt olko   vastustaneet



      älköön olko   vastustettu
</pre></td>
							</tr>
						</table>
						<table cellspacing="0" cellpadding="0" border="0">
							<tr>
								<td colspan="2" style="padding-bottom:10px;"><strong>Verbin nominaalimuodot</strong></td>
							</tr>
							<tr>
								<td><pre>I INFINITIIVI              

Lyhyempi muoto:            
         vastustaa         

Pitempi muoto:             
         vastustaakseni    
         vastustaaksesi
         vastustaakseen
         vastustaaksemme
         vastustaaksenne
         vastustaakseen

III  INFINITIIVI           

inessiivi    vastustamassa 
elatiivi     vastustamasta 
illatiivi    vastustamaan  
adessiivi    vastustamalla
abessiivi    vastustamatta 
instruktiivi vastustaman   
                           
Passiivi
instruktiivi vastustettaman 
                           
                           
</pre></td>
								<td>&nbsp;&nbsp;&nbsp;</td>
								<td><pre> II INFINITIIVI

 inessiivi    vastustaessa
 instruktiivi vastustaen

 Passiivi
 inessiivi    vastustettaessa






   IV INFINITIIVI

   nominatiivi  vastustaminen
   partitiivi   vastustamista
     

   I PARTISIIPPI
   aktiivi      vastustava
   passiivi     vastustettava 

  II PARTISIIPPI
   aktiivi      vastustanut
   passiivi     vastustettu
</pre></td>
							</tr>
						</table>

					</div>
				</td>
			</tr></table>		</div>
		<div id="footer"><a href="http://www.oph.fi/"><img src="i/oph_logo_ymmarrasuomea.gif" width="157" height="35" alt="OPH" /></a></div>
	</div>
</body>
</html>
